臺灣彰化地方法院刑事裁定
111年度聲字第1184號
聲  請  人  臺灣彰化地方檢察署檢察官
受  刑  人  廖春音



上列聲請人因受刑人數罪併罰有二裁判以上，聲請定其應執行刑
（111年度執聲字第667號），本院裁定如下：
    主  文
廖春音所犯如附表所示之罪及所處之刑，應執行有期徒刑貳拾年
。
    理  由
一、聲請意旨略以：受刑人廖春音因毒品危害防制條例等案件，
    先後經判決確定如附表所示，應依刑法第53條、第51條第5
    款規定，定其應執行之刑，爰依刑事訴訟法第477條第1項聲
    請裁定等語。
二、按裁判確定前犯數罪者，併合處罰之；但有下列情形之一者
    ，不在此限：一得易科罰金之罪與不得易科罰金之罪。二得
    易科罰金之罪與不得易服社會勞動之罪。三得易服社會勞動
    之罪與不得易科罰金之罪。四得易服社會勞動之罪與不得易
    服社會勞動之罪；前項但書情形，受刑人請求檢察官聲請定
    應執行刑者，依第51條規定定之。數罪併罰，有二裁判以上
    宣告多數有期徒刑者，於各刑中之最長期以上，各刑合併之
    刑期以下，定其應執行之刑期，但不得逾30年，刑法第50條
    、第53條、第51條第5款前段分別定有明文。若受刑人請求
    將數罪合併定應執行刑，則其中之一罪雖得易科罰金，但因
    與不得易科之他罪合併處罰之結果，於定執行刑時，祇須將
    各罪之刑合併裁量，不得易科罰金合併執行（司法院大法官
    會議釋字第144號解釋意旨參照）。
三、復按法律上屬於自由裁量之事項，有其外部性界限及內部性
    界限，並非概無拘束。依據法律之具體規定，法院應在其範
    圍選擇為適當之裁判者，為外部性界限；而法院為裁判時，
    應考量法律之目的，及法律秩序之理念所在者，為內部性界
    限。法院為裁判時，二者均不得有所逾越（最高法院80年度
    台非字第473號判決意旨可資參照）。是以數罪併罰，有二
    裁判以上，定其應執行之刑時，固屬於法院自由裁量之事項
    ，然仍應受前揭外部性界限及內部性界限之拘束。再按數罪
    併罰案件之實體裁判確定後，即生實質之確定力，除因增加
    經另案判決確定合於數罪併罰之其他犯罪，或原定應執行刑
    之數罪中有部分犯罪，因非常上訴、再審程序而經撤銷改判
    ，或有赦免、減刑等情形，致原裁判定刑之基礎已經變動，
    或其他客觀上有責罰顯不相當之特殊情形，為維護極重要之
    公共利益，而有另定應執行刑之必要者外，法院應受原確定
    裁定實質確定力之拘束。已經定應執行刑確定之各罪，除上
    開例外情形外，法院再就該各罪之全部或部分重複定其應執
    行刑，前、後二裁定對於同一宣告刑重複定刑，行為人顯有
    因同一行為遭受雙重處罰之危險，自均屬違反一事不再理原
    則，不以定刑之各罪範圍全部相同者為限。而定應執行刑，
    不僅攸關國家刑罰權之行使，於受刑人之權益亦有重大影響
    ，除顯無必要或有急迫情形外，法院於裁定前，允宜予受刑
    人以言詞、書面或其他適當方式陳述意見之機會，程序保障
    更加周全（最高法院110年度台抗大字第486號裁定意旨參照
    ）。
四、經查，本件受刑人廖春音因毒品危害防制條例等案件，經法
    院判處如附表所示之罪刑確定在案，此有上開判決書、臺灣
    高等法院被告前案紀錄表在卷可稽。而受刑人所犯如附表所
    示之罪，有刑法第50條第1項但書之不得併合處罰情事，經
    受刑人請求檢察官就如附表所示之各罪聲請定其應執行之刑
    ，此有刑法第50條第1項但書案件是否聲請定刑聲請書在卷
    可佐。又最高法院110年度台抗大字第486號裁定主文雖明示
    ：「已經裁判定應執行刑確定之各罪，如再就其各罪之全部
    或部分重複定應執行刑，均屬違反一事不再理原則，不以定
    刑之各罪範圍全部相同者為限」，然本件定執行刑符合「增
    加經另案判決確定合於數罪併罰之其他犯罪」，並有定應執
    行刑之必要，應符合上開最高法院見解所闡釋之例外情形，
    本件仍得再定應執行刑，是本件檢察官聲請就附表所示之各
    罪定其應執行之刑，本院審核認聲請為正當，並斟酌如附表
    編號1至24所示部分，前曾經本院以109年度聲字第1524號裁
    定應執行有期徒刑19年7月確定；附表編號25、26所示部分
    ，前曾經本院以111年度訴字第335號判決應執行有期徒刑1
    月6月確定，另考量受刑人所犯各罪分別為施用毒品、非法
    寄藏手槍、幫助詐欺取財、販賣毒品、轉讓毒品及禁藥、持
    有毒品等罪，犯罪型態、侵害法益均屬有別，又各罪之犯罪
    時間，除附表編號2所示之罪係於103年9月間起至104年10月
    2日所犯外，其餘附表編號1、3至26所示之各罪均係於104年
    5月間至10月間所犯，犯罪時間相近，以及受刑人對本件定
    應執行刑表示「無意見」等一切情狀，定其應執行之刑如主
    文所示。
五、末查，受刑人所犯如附表編號3所示案件所處之刑，原雖得
    易科罰金，然與如附表編號1、2、4至26所犯不得易科罰金
    之罪併合處罰之結果，依上開說明，本院於定執行刑時，自
    不得併諭知易科罰金之折算標準，附此敘明。
六、爰依刑事訴訴法第477條第1項，刑法第50條第2項、第53條
    、第51條第5款，裁定如主文。
中    華    民    國   111    年    11    月    22    日
                  刑事第六庭    法  官  吳永梁
以上正本證明與原本無異。
如不服本裁定，應於裁定送達後5日內向本院提出抗告狀（須附
抗告狀繕本）。
中    華    民    國   111    年    11    月    22    日
                                書記官  黃碧珊

附表：
受刑人廖春音定應執行刑案件一覽表
編號 罪名 宣告刑 犯罪日期 偵查（自訴）機關年度案號 最後事實審   確定判決   備  註        法院 案     號  判決日期  法院 案      號  判決確定日期   1 毒品危害防制條例 有期徒刑1年 104.10.02 彰化地檢104年度毒偵字第1994號  彰化地院 104年度審訴字第909號  105.04.13 彰化地院 104年度審訴字第909號  105.05.05 彰化地檢105年度執字第2752號 編號1至24經本院109年度聲字第1524號裁定應執行有期徒刑19年7月確定 2 槍砲彈藥刀械管制條例 有期徒刑6年6月，併科罰金新臺幣20萬元 103年9月間至104年10月2日 彰化地檢104年度偵字第9110號 彰化地院  105年度訴字第53號 105.04.28 彰化地院  105年度訴字第53號 105.05.17 彰化地檢105年度執字第2767號   3 詐欺 有期徒刑4月，如易科罰金 ，以新臺幣1千元折算1日 104.09.16  104.09.17 彰化地檢105年度偵字第255號 彰化地院 105年度簡字第772號 105.09.01 彰化地院 105年度簡字第772號 105.09.27 彰化地檢105年度執字第6022號  4 毒品危害防制條例 有期徒刑7年8月 104.05.05 彰化地檢104年度偵字第9201、10670號、105年度偵字第398、1247、2851號，及追加起訴105年度偵字第7350號 彰化地院 105年度訴字第443號、106年度訴字第165號 107.08.10 彰化地院 105年度訴字第443號、106年度訴字第165號 108.01.15 彰化地檢108年度執字第863號  5 毒品危害防制條例  有期徒刑7年8月 104.05.07 同上 彰化地院  105年度訴字第443號、106年度訴字第165號 107.08.10 彰化地院  105年度訴字第443號、106年度訴字第165號 108.01.15 彰化地檢108年度執字第863號   6 毒品危害防制條例  有期徒刑7年10月 104.06.26 同上 彰化地院  105年度訴字第443號、106年度訴字第165號 107.08.10 彰化地院  105年度訴字第443號、106年度訴字第165號 108.01.15 彰化地檢108年度執字第863號  7 毒品危害防制條例  有期徒刑7年10月 104.08.03 同上 彰化地院  105年度訴字第443號、106年度訴字第165號 107.08.10 彰化地院  105年度訴字第443號、106年度訴字第165號 108.01.15 彰化地檢108年度執字第863號   8 毒品危害防制條例  有期徒刑7年9月 104.07.25 同上 彰化地院  105年度訴字第443號、106年度訴字第165號 107.08.10 彰化地院  105年度訴字第443號、106年度訴字第165號 108.01.15 彰化地檢108年度執字第863號   9 毒品危害防制條例  有期徒刑7年9月 104.07.29 同上 彰化地院  105年度訴字第443號、106年度訴字第165號 107.08.10 彰化地院  105年度訴字第443號、106年度訴字第165號 108.01.15 彰化地檢108年度執字第863號   10 毒品危害防制條例  有期徒刑7年8月 104.09.03 同上 彰化地院  105年度訴字第443號、106年度訴字第165號 107.08.10 彰化地院  105年度訴字第443號、106年度訴字第165號 108.01.15 彰化地檢108年度執字第863號   11 毒品危害防制條例  有期徒刑3年8月 104.06.29 同上 彰化地院  105年度訴字第443號、106年度訴字第165號 107.08.10 彰化地院  105年度訴字第443號、106年度訴字第165號 108.01.15 彰化地檢108年度執字第863號   12 毒品危害防制條例  有期徒刑3年8月 104.06.03 同上 彰化地院  105年度訴字第443號、106年度訴字第165號 107.08.10 彰化地院  105年度訴字第443號、106年度訴字第165號 108.01.15 彰化地檢108年度執字第863號   13 毒品危害防制條例  有期徒刑3年7月 104.06.19 同上 彰化地院  105年度訴字第443號、106年度訴字第165號 107.08.10 彰化地院  105年度訴字第443號、106年度訴字第165號 108.01.15 彰化地檢108年度執字第863號  14 毒品危害防制條例  有期徒刑3年7月 104.07.24 同上 彰化地院  105年度訴字第443號、106年度訴字第165號 107.08.10 彰化地院  105年度訴字第443號、106年度訴字第165號 108.01.15 彰化地檢108年度執字第863號   15 毒品危害防制條例  有期徒刑1年 104.06.26 同上 彰化地院  105年度訴字第443號、106年度訴字第165號 107.08.10 彰化地院  105年度訴字第443號、106年度訴字第165號 108.01.15 彰化地檢108年度執字第863號   16 毒品危害防制條例  有期徒刑1年 104.06.09 同上 彰化地院  105年度訴字第443號、106年度訴字第165號 107.08.10 彰化地院  105年度訴字第443號、106年度訴字第165號 108.01.15 彰化地檢108年度執字第863號   17 毒品危害防制條例  有期徒刑1年 104.08.03 同上 彰化地院  105年度訴字第443號、106年度訴字第165號 107.08.10 彰化地院  105年度訴字第443號、106年度訴字第165號 108.01.15 彰化地檢108年度執字第863號   18 毒品危害防制條例  有期徒刑1年 104.10.01 同上 彰化地院  105年度訴字第443號、106年度訴字第165號 107.08.10 彰化地院  105年度訴字第443號、106年度訴字第165號 108.01.15 彰化地檢108年度執字第863號   19 毒品危害防制條例  有期徒刑1年 104.09.06 同上 彰化地院  105年度訴字第443號、106年度訴字第165號 107.08.10 彰化地院  105年度訴字第443號、106年度訴字第165號 108.01.15 彰化地檢108年度執字第863號   20 毒品危害防制條例  有期徒刑1年1月 104.09.15 同上 彰化地院  105年度訴字第443號、106年度訴字第165號 107.08.10 彰化地院  105年度訴字第443號、106年度訴字第165號 108.01.15 彰化地檢108年度執字第863號   21 毒品危害防制條例  有期徒刑1年 104.09.24 同上 彰化地院  105年度訴字第443號、106年度訴字第165號 107.08.10 彰化地院  105年度訴字第443號、106年度訴字第165號 108.01.15 彰化地檢108年度執字第863號   22 藥事法 有期徒刑8月 104.09.25 同上 彰化地院  105年度訴字第443號、106年度訴字第165號 107.08.10 彰化地院  105年度訴字第443號、106年度訴字第165號 108.01.15 彰化地檢108年度執字第863號   23 藥事法 有期徒刑8月 104.09.25 同上 彰化地院  105年度訴字第443號、106年度訴字第165號 107.08.10 彰化地院  105年度訴字第443號、106年度訴字第165號 108.01.15 彰化地檢108年度執字第863號   24 毒品危害防制條例  有期徒刑1年1月 104年10月2日前不詳時間持有至104年10月2日為警查獲止 彰化地檢108年度偵字第2371號 彰化地院  108年度訴字第1157號 109.02.27 彰化地院  108年度訴字第1157號 109.02.27 彰化地檢109年度偵字第3162號   25 毒品危害防制條例 有期徒刑1年2月 104年8月底某日 彰化地檢110年度偵字第11383號  彰化地院 111年度訴字第335號 111.04.26 彰化地院 111年度訴字第335號 111.05.25 彰化地檢111年度執字第3344號 編號25、26經判決應執行有期徒刑1年6月確定 26 毒品危害防制條例 有期徒刑1年2月 104年9月初某日 彰化地檢110年度偵字第11383號  彰化地院 111年度訴字第335號 111.04.26 彰化地院 111年度訴字第335號 111.05.25 彰化地檢111年度執字第3344號